【裁判字號】    97,上訴,1312
【裁判日期】    971223
【裁判案由】    毒品危害防制條例
【裁判全文】
臺灣高等法院臺南分院刑事判決    97年度上訴字第1312號
上  訴  人
即  被  告  甲○○
上列上訴人因毒品危害防制條例案件，不服臺灣臺南地方法院97
年度訴字第1770號，中華民國97年10月31日第一審判決（起訴案
號：臺灣臺南地方法院檢察署97年度毒偵字第1975號），提起上
訴，本院判決如下：
    主  文
上訴駁回。
    事  實
一、甲○○前於民國89年及90年間分別因搶奪及施用毒品案件，
    經法院各判處有期徒刑1年及8月確定，合併定應執行有期徒
    刑1年7月，於93年12月5日縮刑期滿執行完畢。
二、另甲○○因施用毒品案件經臺灣臺南地方法院以88年度毒聲
    字第1953號裁定送觀察、勒戒後，認無繼續施用毒品之傾向
    ，業經臺灣臺南地方法院檢察署檢察官於民國88年7月28日
    ，以88年度偵字第7661號為不起訴處分確定。又因施用毒品
    案件，經臺灣臺南地方法院以89年度毒聲字第3488號裁定送
    觀察、勒戒後，認有繼續施用毒品之傾向，經前揭法院裁定
    予以強制戒治後，於90年7月20日因停止強制戒治而釋放，
    嗣於91年1月5日保護管束期滿，嗣又於前揭強制戒治執行完
    畢後5年內之94年間再度施用毒品，經法院判處有期徒刑1年
    ，並於96年4月30日執行完畢。復於96年9月、97年2月、4月
    10日等多次再度施用第一級毒品海洛因，經臺灣臺南地方法
    院檢察署檢察官為緩起訴處分，現仍在緩起訴中。
三、遽甲○○猶不知悔改，於強制戒治執行完畢釋放後5年內，
    再犯施用毒品案件後，復基於施用第一級毒品之犯意，於97
    年7月24日13時30分許，在臺南縣永康市○○街318巷29號，
    以針筒注射之方式，施用第一級毒品海洛因。嗣於97年7月
    25日15時許，在臺南縣永康市○○街與大灣三街口，查獲甲
    ○○持有海洛因驗餘淨重0.044公克，而循線查獲上情。
四、案經臺南縣警察局永康分局報請臺灣臺南地方法院檢察署檢
    察官偵查起訴。
    理  由
一、上揭犯罪事實，業據上訴人即被告甲○○於原審及本院審理
    中坦承不諱，且其經警採尿送驗，檢驗結果呈嗎啡、可待因
    陽性反應，有正修科技大學超微量研究科技中心97年8月5日
    檢驗報告、尿液採驗作業管制記錄清冊各1份附卷可稽（見
    偵卷第11頁、第12頁）。堪認被告自白核與事實相符，應可
    採信。是本件事證明確，被告之犯行，洵堪認定。
二、查海洛因係屬毒品危害防制條例第2條第2項第1款所列之第
    一級毒品。核被告甲○○所為，係犯毒品危害防制條例第10
    條第1項之施用第一級毒品罪。被告持有第一級毒品之低度
    行為已為施用之高度行為吸收，不另論罪。又被告有事實欄
    所載之前科及有期徒刑執行完畢之事實，有臺灣高等法院被
    告前案紀錄表在卷可稽。其於執行完畢後，5年以內故意再
    犯本件有期徒刑以上之罪，為累犯，應依刑法第47條第1項
    之規定，加重其刑。
三、原審認被告犯罪事證明確，因予適用毒品危害防制條例第10
    條第1項、第18條第1項前段，刑法第11條前段、第47條第1
    項之規定，並審酌被告前因施用毒品犯行，經送觀察勒戒、
    強制戒治及刑罰執行後，猶未能戒絕革除惡習，再犯相同之
    罪，顯見其意志力甚為薄弱，迄未能戒除毒癮，惟念其施用
    毒品所生危害，本質上乃自戕身心健康之行為，對於他人生
    命、身體、財產等法益，尚無危害，且其犯後坦承犯行，態
    度良好等一切情狀，量處有期徒刑9月。又以扣案之毒品1包
    （驗後淨重0.044公克），經送檢驗確認係第一級毒品海洛
    因，此有高雄市立凱旋醫院濫用藥物成品檢驗鑑定書1份在
    卷可稽，應依毒品危害防制條例第18條第1項前段，宣告沒
    收併銷燬等情。本院經核原判決認事用法俱無不合，量刑亦
    稱妥適。被告上訴意旨以其為懷孕中，丈夫目前正在服刑，
    婆婆又中風，亦有二名幼子需照顧為由，請求延緩執行或准
    予自費喝美沙冬戒毒等語，並提出其婆婆身心障礙手冊影本
    、安心婦產科診所97年11月12日診斷證明書、臺灣臺南監獄
    臺南分監南所分監總名在証字第0753號在監執行證明書、戶
    口名簿影本為證，觀諸上訴人所指之上訴理由均為家庭因素
    ，查上訴人如上開所列之多次犯罪而判處之刑，係於96年4
    月30日執行完畢，有臺灣高等法院被告前案紀錄表附卷可佐
    。惟其於受徒刑執行完畢後，猶未記取教訓，再犯有本件施
    用第一級毒品罪，難認其有遷善之意，且施用第一級毒品法
    定最低本刑為有期徒刑6月，上訴人構成累犯，應依刑法第
    47條第1項規定加重其刑至二分之一，原判決已為從輕量刑
    ，且依毒品危害防治條例第21條第1項，需在犯罪未被發覺
    前，自動請求治療，始得免送法院，被告犯罪已被發覺，故
    無適用該條例之餘地，本件上訴為無理由，應予駁回。
四、據上論斷，應依刑事訴訟法第368條，判決如主文。
本案經檢察官趙中岳到庭執行職務。
中    華    民    國    97    年    12    月    23    日
                  刑事第五庭    審判長法  官  楊明章
                                      法  官  顏基典
                                      法  官  楊子莊
以上正本證明與原本無異。
如不服本判決應於收受送達後10日內向本院提出上訴書狀，其未
敘述上訴理由者，並得於提起上訴後10日內向本院補提理由書（
均須按他造當事人之人數附繕本）「切勿逕送上級法院」。
                                      書記官  王全龍
中    華    民    國    97    年    12    月    23    日
毒品危害防制條例第10條
施用第一級毒品者，處6月以上5年以下有期徒刑。
施用第二級毒品者，處3年以下有期徒刑。


司法院資訊處製作；財團法人民間司法改革基金會備份。
